臺灣高等法院高雄分院刑事判決　　　　100年度上易字第231號
上　訴　人
即　被　告　劉連居
上列上訴人因家暴妨害自由案件，不服臺灣高雄地方法院99年度
易字第2310號中華民國99年12月29日第一審判決（起訴案號：臺
灣高雄地方法院檢察署99年度偵字第25359 號），提起上訴，本
院判決如下：
     主  文
上訴駁回。
     理  由
一、按不服地方法院之第一審判決而上訴者，應向管轄第二審之
    高等法院為之；上訴書狀應敘述具體理由。又第二審法院認
    為上訴書狀未敘述理由或上訴有刑事訴訟法第362 條前段之
    情形者，應以判決駁回之，同法第361 條第1 項、第2 項、
    第367 條前段定有明文。而所謂具體理由，必係依據卷內既
    有訴訟資料或提出新事證，指摘或表明第一審判決有何採證
    認事、用法或量刑等足以影響判決本旨之不當或違法，而構
    成應予撤銷之具體事由，始克當之。是上訴書狀全未敘述理
    由者，應先命補正；已敘述理由但不具體者，毋庸命補正，
    應由第二審法院以判決逕予駁回上訴，未依法駁回者，有受
    理訴訟不當之違法。最高法院24年度總會決議第93號提案(四)
    、97年台上字第892 號、97年台上字第3889號判決參照。
二、本件上訴人即被告劉連居於民國100 年1 月5 日收受原審判
    決後，在上訴期間內（含在途期間）之同年月17日提起上訴
    ，其上訴理由略以：被告於本件犯罪後，自始即坦承犯行，
    且被告上述行為動機，僅是在制止被告之子劉建明破壞被告
    所有建物之不當行為，兼以劉建明不務正業，更令被告不滿
    ，而致被告又於當日與劉建明發生口角，再因劉建明口出不
    遜，被告受此刺激，始有上述行為。又被告年紀已大，並未
    受教育，見識有限，自難期以有效理性之手段，處理父子間
    之爭執。再者，被告砍桌子之行為，實際造成損失者為被告
    本人，因桌子之所有人為被告，復參以被告僅係一時衝動，
    本件犯罪情節僅在於身為父親之被告與子劉建明之間，顯有
    可資同情而堪憫恕之處。原審並未斟酌上情，援引刑法第57
    條、第59條予以減輕其刑，自有可議之處。又被告年事已高
    ，身體健康狀況不佳，子女復無法支援，被告之晚年頗為困
    窘，為此懇請從輕量刑，併准予宣告緩刑，有其上訴狀在卷
    可稽（見本院卷第3-6 頁）。
三、按量刑輕重，係屬事實審法院得依職權自由裁量之事項，苟
    已斟酌刑法第57條各款所列情狀，而未逾越法律所規定之法
    定刑度範圍，或濫用其權限，即不得任意指摘為違法，亦經
    最高法院著有72年台上字第6696號、75年台上字第7033號判
    例足資參照。經查，原審以本件罪證明確，而適用刑法第30
    5 條、第41條第1 項前段、第51條第5 款，及刑法施行法第
    1 條之1 之規定，論處被告單純恐嚇危安罪3 罪，復審酌被
    告劉連居與告訴人劉建明為父子關係，且案發時同住於一處
    ，本應相互尊重、溝通體諒，竟因口角爭執，竟以上開不法
    行為恐嚇危害告訴人之生命、身體，不僅造成父子間之關係
    破裂，更使家庭和樂之情景不再，所為實不足取，惟念其並
    無前案犯行，素行尚可，且已邁入年老之齡，並參以犯罪動
    機、目的、手段等一切情狀，各均量處有期徒刑4 月，而定
    其應執行刑為有期徒刑9 月，並諭知如易科罰金以新臺幣10
    00元折算1 日之折算標準。已詳敘所憑之證據與認定之理由
    ，所為論敘並均有卷證可憑，量刑亦屬妥恰。
四、從而，被告猶據陳詞提起上訴，復僅執業經原審斟酌審認據
    以量刑之動機、被告年齡與告訴人之關係等相同證據資料，
    請求從輕量刑併予宣告緩刑云云，均未具體指摘原審判決有
    何不當。是本件上訴顯未依據卷內既有訴訟資料或提出新事
    實、新證據指出原判決有何不當或違法而為足以影響判決本
    旨，而構成應予撤銷之具體指摘事由，其上訴請求撤銷原判
    決，要屬未敘述具體理由。按之上開規定，被告之上訴自屬
    違背法律上之程式，應由本院依刑事訴訟法第367 條前段、
    第372 條規定，不經言詞辯論逕行判決如主文。
中    華    民    國   100    年    3     月    8     日
              刑事第三庭    審判長法  官  莊崑山
                                  法  官  張意聰
                                  法  官  莊松泉
以上正本證明與原本無異。
本件判決不得上訴。
中    華    民    國   100    年    3     月    8     日
                                  書記官  葉淑華